【裁判字號】    98,上重更(六),5
【裁判日期】    981118
【裁判案由】    違反毒品危害防制條例
【裁判全文】
臺灣高等法院花蓮分院刑事判決     98年度上重更(六)字第5號
上  訴  人  臺灣臺東地方法院檢察署檢察官
上  訴  人
即  被  告  丙○○
                    現於臺灣花蓮監獄花蓮分監執行中
指定辯護人  魏辰州律師
上  訴  人
即  被  告  乙○○
                    現羈押於臺灣花蓮看守所
指定辯護人  簡燦賢律師
上列上訴人因被告違反毒品危害防制條例案件，不服臺灣臺東地
方法院93年度重訴字第8號中華民國94年1月 3日第一審判決（起
訴案號：臺灣臺東地方法院檢察署93年度偵字第1512、1761、21
35號），提起上訴，判決後經最高法院第6 次發回，本院判決如
下：
    主  文
原判決關於丙○○販賣第一級毒品罪及乙○○部分均撤銷。
丙○○共同連續販賣第一級毒品，處有期徒刑拾伍年，併科罰金
新臺幣佰萬元，褫奪公權拾年。罰金如易服勞役，以罰金總額
與陸個月之日數比例折算。扣案之第一級毒品海洛因壹佰捌拾
塊（合計淨重伍拾陸公斤佰玖拾點玖公克）沒收銷燬之；
包裹海洛因用之包裝（重柒公斤伍佰伍拾肆點玖貳公克）、附表
編號一至六、九所示之物品、偽造「彭泉富」署押枚，均沒收
之；共同販毒所得新臺幣壹億陸仟壹佰柒拾柒萬元與乙○○、龍
建良、趙坤相連帶沒收，其中販毒所得之財物，除已扣得之新臺
幣壹仟玖佰拾捌萬玖仟貳佰拾元及美金壹萬肆仟捌佰元外
，如全部或一部不能沒收時，以其財產連帶抵償之。
乙○○共同連續販賣第一級毒品，處有期徒刑拾伍年，併科罰金
新臺幣佰萬元，褫奪公權拾年。罰金如易服勞役，以罰金總額
與陸個月之日數比例折算。扣案之第一級毒品海洛因壹佰捌拾
塊（合計淨重伍拾陸公斤佰玖拾點玖公克）沒收銷燬之；
包裹海洛因用之包裝（重柒公斤伍佰伍拾肆點玖貳公克）、附表
編號一至六、九所示之物品、偽造「彭泉富」署押枚，均沒收
之，共同販毒所得新臺幣壹億陸仟壹佰柒拾柒萬元與丙○○、龍
建良、趙坤相連帶沒收，其中販毒所得之財物，除已扣得之新臺
幣壹仟玖佰拾捌萬玖仟貳佰拾元及美金壹萬肆仟捌佰元外
，如全部或一部不能沒收時，以其財產連帶抵償之。
    事  實
一、丙○○原從事營造工程，因營造業長期不景氣，乃於民國92
    年4、5月間，以投資考察為由赴泰國另謀發展，因而結識乙
    ○○及有毒品來源之乙○○姊夫趙坤相（綽號「阿相」，未
    經起訴）後，得知可從泰國走私毒品販售牟利，丙○○乃與
    乙○○、趙坤相基於共同犯意之聯絡，謀議由趙坤相從泰國
    先將第一級毒品海洛因混充木材裝入貨櫃後，經臺灣基隆港
    或高雄港報關走私進口，再由回臺灣接應之丙○○借用「彭
    泉富」名義申請報關，領取物品，將領得之第一級毒品海洛
    因先用貨運方式運回丙○○位在臺東縣卑南鄉○○村○○○
    街86巷32號住處藏放，再依照趙坤相指示將部分毒品交給趙
    坤相指定之人，及部分毒品由丙○○、乙○○共同販賣、受
    取款項及給付報酬等事宜。其犯行如下：
（一）丙○○與趙坤相、乙○○約定走私進口毒品交易方式後，
      為順利完成走私毒品犯行，返回臺灣即先行測試走私毒品
      之適當途徑，為避免讓自己姓名被發覺，乃冒用「彭泉富
      」名義向海關申請進口貨物，並與趙坤相約定先行進口若
      干傢俱木材等物品以測試。丙○○即基於行使偽造私文書
      之犯意，先於92年10月21日，用自泰國進口木桌椅之方式
      ，以「彭泉富」名義，委託不知情之高雄市長億報關有限
      公司（以下簡稱長億報關）人員許瑞芬辦理報關手續，並
      代為僱請不詳貨運公司之卡車，載運木桌椅至臺東縣卑南
      鄉○○村○○○街86巷32號住處，交予丙○○收受，丙○
      ○則於送貨單上偽簽「彭泉富」名字，表示已由「彭泉富
      」本人收受貨物之意後，交由不詳姓名卡車司機收執，足
      生損害於「彭泉富」之權益。丙○○在順利完成測試後，
      即與趙坤相、乙○○進行走私、運輸及販賣第一級毒品海
      洛因之犯行。
（二）丙○○、乙○○、趙坤相等人均明知第一級毒品海洛因為
      不得進口臺灣之物品，仍於93年1 月間，共同基於走私並
      以之為常業之犯意聯絡，先由趙坤相在泰國將44塊( 每塊
      重9兩3)之海洛因磚藏放在貨櫃內之木製桌腳中，交由WAN
      HA I 161貨輪自泰國私運至臺灣，於93年1月 21日運抵高
      雄港，即由丙○○以「彭泉富」名義委託不知情之長億報
      關人員許瑞芬辦理報關手續，並代為僱請不知情之卡車司
      機，將含上開44塊第一級毒品海洛因之木製品載至前揭丙
      ○○住處，交予丙○○收受。丙○○復基於上開行使偽造
      私文書之概括犯意，再度偽簽「彭泉富」名字於送貨單上
      ，交由不詳姓名卡車司機收執，足生損害於「彭泉富」之
      權益。
（三）丙○○取得毒品之後，等待趙坤相指示，準備交付毒品並
      收取應得報酬，其間因恐一人無法完成，且怕被黑吃黑，
      乃與其弟龍建良（業經判決有期徒刑12年確定）取得參與
      運送及交付毒品之共同犯意聯絡，並與乙○○依照趙坤相
      指示自泰國抵達臺灣，到臺東與丙○○會合後洽談收取款
      項、交付毒品及報酬之事宜，而於以電話與趙坤相聯繫後
      ，確定將其中40塊海洛因磚交給趙坤相所指定住於臺北縣
      三重市某不詳姓名人士，其餘4 塊海洛因磚則約定由丙○
      ○自行出售。雙方隨即於同月下旬某日，由丙○○駕車搭
      載乙○○，攜帶前揭所述海洛因磚，抵達臺北縣三重市與
      龍建良會合後，再由乙○○與趙坤相連繫，由趙坤相將所
      指定人士之所在及電話通知乙○○，乙○○乃與丙○○、
      龍建良將上揭40塊海洛因磚運送到指定地點交給該不詳姓
      名之人，價格以每塊新台幣（除記明美金外，以下均同）
      80萬元計算，共計3,200 萬元，由該不詳姓名之人逕與趙
      坤相處理。丙○○、龍建良隨即再與乙○○3 人一同帶著
      剩餘之4 塊海洛因磚駕車往南行駛，抵達彰化縣花壇鄉，
      將海洛因磚4塊，亦以每塊80 萬元價格出售給綽號「雞哥
      」之不詳姓名成年人士，丙○○同時收取320 萬元，但因
      其中夾雜有假鈔，扣除假鈔後實際所得為277 萬元。
（四）丙○○、乙○○與趙坤相共同基於為自己隱匿重大犯罪所
      得之故意，先由丙○○將上開取得之277 萬元，先後於同
      年2月3日或18日，或同年2月4日，委請不知情之妻子林鈺
      珍（原名劉玉珍）將40萬元及197 萬元存入為販毒而另開
      設之林鈺珍在國泰世華聯合商業銀行臺東分行0000000000
      00號帳戶內；及於同年2月4日再將40萬元存入林鈺珍在合
      作金庫銀行臺東分行0000000000000 號帳戶內。其後再將
      上開販毒所得款項中之240 萬元交給乙○○，其餘款項37
      萬元由丙○○取得。
（五）乙○○於取得上開販毒所得之240 萬元後，為掩飾、搬運
      上述販毒所得，亦基於為自己隱匿重大犯罪所得之故意，
      於同年2 月12日前往臺灣中小企業銀行南崁分行及第一商
      業銀行中壢分行，將上述240萬元之販毒所得兌換為各150
      萬泰銖後，分別匯至THAIFARMERS BANK THANONCHIANGMAI
      .JO-BRANCH第0000000000號帳戶、戶名THIHIKAOSAE.JANG
      及第0000000000號帳戶、戶名ARITERSEAMING ，以交付上
      開販毒所得予趙坤相。
（六）嗣93年4月中旬，丙○○承前之販賣第一級毒品海洛因、
      私運毒品進口至臺灣概括犯意，仍由趙坤相在泰國將每條
      重約200公克之海洛因共計372條，藏放在木製扶手，裝入
      貨櫃內，交由KOT AHADIAN 貨輪於同年月17日私運至基隆
      港，並將報價單、裝箱明細等資料直接傳真至長億報關行
      ，惟因進貨港在基隆，長億報關行許瑞芬轉而委託長億報
      關聯行之利東報關行代為處理報關事宜，並代為僱請不知
      情之貨車司機將木製扶手連同上開第一級毒品海洛因載至
      丙○○位於臺東縣卑南鄉○○村○○○街86巷32號住處，
      由丙○○收受，丙○○承前行使偽造私文書之概括犯意，
      在送貨單上偽簽「彭泉富」之姓名，交由不詳姓名貨車司
      機收執，足生損害於「彭泉富」之權益。丙○○取得毒品
      後，仍靜待趙坤相指示，準備將毒品分別交付趙坤相所指
      示之人，並將部分毒品出售圖利抵收報酬，且因前次成功
      之販售經驗，丙○○乃向趙坤相要求更多可自行出售之毒
      品數量。雙方協議後，仍由乙○○到臺東與丙○○會合，
      在4月某日由丙○○將其中160條海洛因，運至臺東縣臺東
      市○○路你會紅ＫＴＶ店前交付予趙坤相所指定之綽號「
      阿財」之成年人，以每條40萬元計算，得款6,400萬元；
      再將其中40條海洛因，運至臺東縣三仙台某處交付予趙坤
      相所指定之姓名、年籍均不詳之成年人，以每條40萬元計
      算，得款1,600 萬元。又丙○○、乙○○、趙坤相共同基
      於隱匿渠等上開販賣毒品犯罪所得財物之概括犯意連絡，
      由丙○○將所取得款項交予乙○○，乙○○即於同年5 月
      4日出境，將所取得之販毒款項交予趙坤相後，再於同年5
      月14日再入境返台。於同年5 月15日，再由乙○○將其中
      40條海洛因運送至高雄市霖園飯店（現更名為寒軒飯店）
      前交付趙坤相所指定姓名、年籍均不詳之林先生，以每條
      40萬元計算，得款1,600萬元，總計販售240條海洛因，得
      款9,600萬元。其餘132條海洛因，則由丙○○自行負責販
      賣並從中收取販售所得當作報酬，丙○○乃與乙○○帶著
      其中90條海洛因，抵臺中與龍建良會合，由龍建良駕車尾
      隨丙○○運送毒品，先後將海洛因運至臺東三仙台、桃園
      、宜蘭、臺中及臺北等地，販售予不詳姓名之特定多數人
      牟利，總計賣得價金為3,600萬元，惟僅收得3,100萬元，
      另剩餘42條海洛因則於同年6月30日為調查人員查扣（所
      扣得之42條海洛因與後述(八)另扣得141塊海洛因合計183塊
      ，經送驗後總淨重56公斤403.39公克，包裝重7 公斤554.
      92公克，純度77.19%，純質淨重43公斤537.78公克，另經
      法務部於93年9 月10日核准調查局領用10公克供研究之用
      ，剩餘56公斤393.39公克）。
（七）丙○○、乙○○與趙坤相於販賣上開毒品所得之價金，承
      續前開共同隱匿自己重大犯罪所得之概括犯意，先將其中
      673萬3,500元，分別於同年5 月25日及6月1日兌換美金各
      10萬元，而將其中美金15萬元交付乙○○，另5 萬元交付
      受泰國毒販趙坤相指示具有搬運、掩飾及寄藏他人因重大
      犯罪所得財物概括洗錢犯意之曹子雲（業經判決2年6月確
      定），由乙○○一次攜帶美金5 萬元、一次攜帶美金10萬
      元，曹子雲則一次攜帶美金5 萬元，分別持往泰國轉交趙
      坤相；另600 萬元則於同年6月中旬在臺東市○○街57號2
      樓住處內交付曹子雲，由曹子雲於6月28日將其中189萬元
      委託不知情之富安旅行社業務員張標材匯入新加坡OVERSE
      A CHINESE BANK INCORPORATION第0000000000號帳戶內，
      未匯出之400萬元則藏放在臺北縣鶯歌鎮○○○街23號4樓
      租屋處內（嗣經調查站人員於93年6 月30日至該處搜索扣
      押）。丙○○再將其餘825 萬元於5月26日至6月18日期間
      ，分別委由不知情之妻子林鈺珍存入其在合作金庫銀行臺
      東分行0000000000000及0000000000000號帳戶與臺灣銀行
      臺東分行000000000000號帳戶內以掩飾之。同年6 月29日
      ，丙○○又在臺東市○○街57號2樓住處內將648萬元販毒
      所得交予曹子雲收受（此部分業經調查站人員於同月30日
      在丙○○住處連同丙○○其餘販毒所得30萬元搜索扣得）
      ，曹子雲於93年6 月30日收受上開丙○○等人販賣第一級
      毒品之重大犯罪所得648 萬元後尚未搬運而為調查站人員
      查扣，並經丙○○供出曹子雲收受上開販毒所得款項後始
      於同調查站調查時自白該洗錢之犯罪事實，其他洗錢之犯
      行則在犯罪未被發覺前向調查人員自首犯罪，丙○○、乙
      ○○亦於偵查中自白上開隱匿自己重大犯罪所得之犯行。
（八）於93年6 月11日至24日期間，丙○○與趙坤相又基於同前
      之概括犯意，由趙坤相在泰國將141 塊之海洛因毒品，藏
      放在貨櫃內的原木塊中，交由UNI-CONCERT 貨輪私運到臺
      灣，於同年月30日運抵臺灣高雄港碼頭後，仍由丙○○以
      同前方式，以「彭泉富」名義委託不知情之長億報關行人
      員許瑞芬辦理報關手續，準備領取貨物以及毒品，趙坤相
      並派乙○○來台處理相關事宜。惟上述毒品於甫進入高雄
      港碼頭後，隨即為法務部調查局臺南縣調查站調查員會同
      海岸巡防署所屬之臺東機動查緝隊、岸巡八一及八二大隊
      、高雄市機動查緝隊、岸巡第五總隊中興商檢所與臺東縣
      警察局、臺南縣警察局永康分局、財政部高雄關稅局共組
      之專案人員於同年6月30日上午在高雄港第116號碼頭之編
      號TGHU-0000000之貨櫃中查獲，並經扣得上開141 塊海洛
      因（與另扣得之42條海洛因合計為183 塊，經送驗後總淨
      重56公斤403.39公克，包裝重7公斤554.92公克，純度77.
      19%，純質淨重43公斤537.78公克，另經法務部於93年9月
      10日核准調查局領用10公克供研究之用，剩餘56公斤393.
      39公克）。
（九）嗣並經扣得乙○○、曹子雲入臺灣臺東看守所時之保管金
      各5萬元，共計10萬元(見偵三卷頁107 ，93年8月9日扣得
      。查獲當日取得販毒所得10萬元，其中5 萬元交付律師費
      ，5 萬元於收押後入所）。且於偵查中經檢察官於93年10
      月6日，分別扣得丙○○販毒後存入臺灣銀行臺東分行000
      000000000號帳戶內之4,820元、同行000000000000號帳號
      內之620 萬元（見偵四卷頁66、67）、國泰世華聯合銀行
      臺東分行000000000000號帳戶內之80萬1,950 元及合作金
      庫銀行臺東分行0000000000000號帳戶內之150萬2,463 元
      （見偵丁卷頁80臺灣臺東地方法院檢察署檢察官命令，已
      將扣得之現金轉入臺灣臺東地方法院保管款帳戶內）及在
      其住處扣得販毒後已兌換之美金1萬4,800元，總計已扣得
      之販賣毒品所得金額為新台幣1,938萬9,233元及美金1萬4
      ,800元。其合計販毒所得第1次為3,477萬元（原應為3,52
      0萬元，惟販賣4塊部分，實際僅獲得277萬元），第2次金
      額合計為1億2,700萬元（240條共9,600萬元，90條部分僅
      收到3,100萬元），合計販毒所得為1億6,177萬元。
二、案經法務部調查局臺南縣調查站移送報請臺灣臺東地方法院
    檢察署檢察官偵查起訴。
    理  由
壹、程序部分：
一、本案審理範圍：檢察官起訴被告丙○○、龍建良、乙○○等
    人連續走私運輸販賣第一級毒品罪，被告丙○○、乙○○連
    續洗錢罪，及被告丙○○持有、被告龍建良寄藏具殺傷力之
    制式手槍、子彈等犯罪事實，經本院前審判決後，被告等均
    上訴，其中被告丙○○未經許可持有手槍、被告龍建良未經
    許可寄藏手槍部份，經最高法院判決駁回確定，被告龍建良
    販賣第一級毒品罪等部分另經本院前審判決後未上訴而確定
    ，被告丙○○及乙○○部份則經最高法院發回更審。故本院
    審理範圍為被告丙○○、乙○○2 人被起訴所涉之販賣、運
    輸第一級毒品罪、走私罪、洗錢罪及被告丙○○被訴之偽造
    文書罪等罪名，先予敘明。
二、證據能力：本案檢察官所提之證據，包含被告等人之供述、
    共犯曹子雲之供述、證人張信隆、許瑞芬、林鈺珍、張標材
    等人於審判外之證述、檢察官在原審審理中當庭提出的監聽
    錄音帶、譯文等證據，被告2 人於本院準備程序對上開證據
    之證據能力均表示無意見，且於本院審判期日時亦同意上開
    證據得作為本案證據，就共犯部分亦同意其等證詞作為證據
    ，本院亦審酌除前開證人除林鈺珍與本件被告丙○○具有配
    偶之關係外，餘均無任何親屬或婚約關係，且渠等所陳述內
    容均為本身處理事務之過程及自身涉案之經過，故在調查站
    詢問時言詞或書面之陳述應無刻意偏袒或誣攀之情況，且為
    證明本案犯罪事實所必要，以之作為證據均無不當，應可作
    本案證據，故均有證據能力，併此敘明。
貳、實體部分：
一、認定犯罪事實所憑之證據及理由：
（一）被告丙○○、乙○○於調查站詢問、檢察官訊問時及本院
      之供述。足以證明被告丙○○、乙○○與泰國華僑綽號「
      阿相」之趙坤相共同基於運輸與販賣第一級毒品海洛因、
      走私及洗錢之犯意聯絡，雙方約定由泰國方面以將海洛因
      藏置於傢俱或木頭內經由海運報關方式，將海洛因私運、
      運輸入境後，被告丙○○隨即依約將上開海洛因藏匿於上
      揭之住處，並由被告丙○○、乙○○及知情並參與開車運
      送且攜帶毒品後販賣之同案被告龍建良予趙坤相所指定之
      人，及同案被告龍建良依被告丙○○之指示，為避免蟲咬
      ，而用報紙將海洛因條塊包裝改放於塑膠管內並密封後，
      並藏放於住處附近田埂駁坎旁，再用檳榔樹幹壓在上面等
      事實，則被告丙○○、乙○○就運輸、私運管制物品即毒
      品海洛因入境及販賣予趙坤相所指定之人部分，渠等與趙
      坤相有犯意之聯絡及行為之分擔。
（二）證人黃清文、徐健桐於原審證述查獲經過明確及提出通訊
      監察書、監聽譯文及錄音帶等物。足以證明本件係經調查
      人員實施通信監聽多時，除得知有一批毒品將自高雄港走
      私進口外，並知悉之前走私進口之毒品係藏匿在臺東縣卑
      南鄉○○村○○○街86巷32號同案被告龍建良住處，乃由
      臺南縣調查站一組人員會同財政部高雄關稅局人員於進口
      貨櫃之樹頭中起出毒品海洛因，同時另一組人員則於臺東
      拘提被告等人後，僅帶同被告龍建良前往其前開住處搜索
      等情，並扣得海洛因等物，此核與被告等彼此於調查站及
      偵查所陳情節互相吻合。足以證明被告丙○○及乙○○等
      共同走私、運輸及販賣毒品之犯行。
（三）證人張信隆、許瑞芬、林鈺珍、張標材於偵查中及調查站
      詢問時之證詞，及證人張信隆、許瑞芬所提供之進口報單
      、收費通知單等報關文件資料共69張及證人張標材所書收
      據等。足以證明被告丙○○、乙○○走私上開物品及洗錢
      之犯行。
（四）同案被告曹子雲之供述。足以證明被告丙○○、乙○○販
      賣第一級毒品罪及隱匿不法所得之洗錢犯行。
（五）調查人員搜索扣得白色條塊之第一級毒品海洛因共計183
      條塊（42條及141 塊，合計總淨重56公斤403.39公克，包
      裝重7公斤554.92公克，純度百分之77.19，純質淨重43公
      斤537.78公克，另經法務部於93年9 月10日核准調查局領
      用10公克供研究之用，剩餘56公斤393.39公克）、販毒所
      得現金新臺幣678萬元及美金1萬4,800元、行動電話6支與
      貨款簽收簿等扣押物品，合作金庫銀行臺東分行第000000
      0000000號及第0000000000000號帳戶、臺灣銀行臺東分行
      000000000000及000000000000帳戶與國泰世華聯合商業銀
      行臺東分行000000000000號帳戶交易往來明細各1 份、入
      出境資訊連結作業/入出境查詢結果3份、臺灣中小企業銀
      行南崁分行賣匯水單1 紙、第一商業銀行中壢分行匯出匯
      款賣出水單及匯出匯款申請書各1 紙、臺灣銀行臺東分行
      買賣外匯水單及傳票共6 紙等。足以證明被告丙○○、乙
      ○○販賣第一級毒品犯行及被告丙○○、乙○○隱匿不法
      所得之洗錢犯行。
（六）調查人員搜索扣得之白色條塊，經法務部調查局鑑定結果
      ，為含第一級毒品第六項之海洛因成份等情，有法務部調
      查局93年8月31日調科壹字第260000252號鑑定通知書1 份
      ，足以證明被告等人確係共同販賣第一級毒品海洛因。
（七）同案被告龍建良將海洛因包裝藏匿之事實，亦經調查人員
      循線於93年6 月30日，至同案被告龍建良上開住處起出其
      餘走私入境但尚未販賣之海洛因42條，並據同案被告龍建
      良於調查站詢問與檢察官訊問時坦承不諱。
（八）被告乙○○入出境查詢結果。參以被告乙○○入出國境之
      時間均在趙坤相將第一級毒品交海運運送後，或被告丙○
      ○販賣第一級毒品、收款之際，足證被告乙○○短期入境
      之目的當係作為泰國人趙坤相之代表，負責至臺灣交貨、
      收款，並將所收取之販毒所得轉換為合法方式帶回泰國，
      故被告乙○○與丙○○、趙坤相間，就走私第一級毒品、
      販賣、運輸第一級毒品及將販毒所得攜帶或匯出境予趙坤
      相之犯行，均有犯意聯絡、行為分擔，係屬共犯。
（九）被告丙○○先後供稱獲利多寡不同，惟其於本院前審雖供
      稱因記憶已模糊，應以在調查站之供述為正確等語。惟參
      以被告丙○○供稱私運毒品數量，除93年6 月30日查扣的
      42條外，被告乙○○及丙○○均陳稱有160 條交付「阿財
      」、40條運至臺東縣三仙台、40條運送至高雄市交給林先
      生，總計確定有282 條。至於被告丙○○自行販賣的數量
      ，其於原審供述有70條，因為每條40萬元，總計賣得價金
      為2,800萬元，惟僅收得約2,500 萬元，其餘價260餘萬元
      尚未給付（原審卷頁29），被告丙○○並陳稱：「賣給桃
      園的貨裡面還有700 多萬元沒有拿」（見偵四卷頁60），
      其未收金額有所出入，且相差達500 萬元之鉅，經再核對
      同案被告龍建良所陳述的數量，其陳稱從4月中旬開始到6
      月26日，共約11、12次，最多是40條，送到三仙台，還有
      送到桃園6次，共約40條，宜蘭2次共4條，臺北1條，臺中
      1條、總共80多條（偵卷一頁117），同案被告龍建良該次
      供述運送之地點、數量及次數均十分明確，其中有關桃園
      部份，出售的數量有40條，與被告所述在桃園的款項有7
      百萬元未收，較為相當，應以同案被告龍建良該次所述為
      正確，則既然是已經達80多條，顯即非被告丙○○在原審
      所說的70條，應該是被告丙○○在之前所說的數量90條。
      故該次私運毒品數量應該是372條，而不是352條。而第2
      次販賣所得金額部分業據被告於本院前審供稱係3,100 萬
      元，並非如先前供稱之約2,500 萬元，故此部分之認定自
      應以被告丙○○明確之供述為準。至於被告丙○○實際私
      運進口的毒品數量，被告丙○○及乙○○均供稱，第1 次
      進口44塊海洛因，除40塊海洛因交予趙坤相指定之姓名年
      籍均不詳成年人外，僅4 塊是由丙○○等人收販毒款項，
      依每塊賣價新臺幣80萬元計算，「每塊可以抽20萬元，共
      抽了80萬元，我交了240萬元給乙○○」（偵一卷頁110）
      ，則按理被告丙○○在本次販毒所得的金額應該僅有80萬
      元，惟依被告丙○○在偵訊時陳稱2月19日交付一筆687萬
      的新臺幣給乙○○及曹子雲也是販毒所得（偵二卷頁67）
      ，又在偵訊時陳稱93年2月18日存入的197萬元，也是販毒
      品所得（偵五卷頁39），其金額顯然超過被告販毒所得，
      與被告所應得的80萬元不符，此顯因被告共私運3 次毒品
      到臺灣，以第1 次數量較少，第2次及第3次數量均相當龐
      大，而第2 次販賣毒品金額達數千萬元之鉅，則被告將販
      毒所得的金額混淆，應屬人情之常，再以被告乙○○身負
      趙坤相指令，到臺灣來會同被告丙○○處理毒品的交付以
      及款項收取的事宜，其記憶應該較為清楚，因此其陳述第
      1次私運的毒品一共有44塊，其中4塊是由被告丙○○自行
      出售，此與被告丙○○所述相符，應屬可信，被告丙○○
      在偵查中所述販毒所得金額，容係記憶上的錯誤所致。
（十）被告丙○○、乙○○及趙坤相3 人共同基於販賣毒品之犯
      意聯絡，雙方約定由泰國方面以海洛因置於傢俱或木頭內
      ，經由海運入關方式，將海洛因輸入國內後加以販賣，核
      其犯行過程，在客觀上已存有私自輸入管制物品、運輸毒
      品及販賣毒品等行為，且被告丙○○、乙○○既均負責臺
      灣部分之事務，含運輸、販賣毒品及收取販毒所得，並由
      被告乙○○將之攜帶或匯至泰國交予趙坤相，顯然其間有
      犯意聯絡及行為分擔，即由共犯趙坤相自泰國以報關方式
      輸入毒品，參以被告乙○○之入出境紀錄，均係在毒品進
      口後入境，及被告乙○○於警詢時供稱其於泰國時向趙坤
      相告以願負責至臺灣連絡被告丙○○等事實，則依此共犯
      關係及整體犯罪計劃之分工而言，被告丙○○、乙○○所
      為當亦構成運輸及走私毒品罪。且被告丙○○於92年12月
      21日、93年1 月21日、93年4月17日及93年6月31日等期日
      並提供「彭泉富」之姓名及資料，供泰國毒販趙坤相及乙
      ○○等人作為毒品輸入之受領對象，於貨物抵達海關後，
      由不知情之高雄市長億報關有限公司人員許瑞芬依被告丙
      ○○所留存資料，通知自稱「彭泉富」之被告丙○○，其
      中於93年4月17日，被告丙○○再聯絡共同被告乙○○持
      提貨單至長億報關行辦理提貨手續，嗣由許瑞芬代為僱請
      不詳貨運公司之卡車載運至被告丙○○父親位於臺東縣卑
      南鄉○○村○○○街86巷32號住處，92年12月21日、93年
      1月21日、93年4月17日，均由被告丙○○於送貨單上偽簽
      「彭泉富」姓名，表示已由「彭泉富」本人收受貨物，則
      本件被告丙○○既提供彭泉富之人頭資料予泰國毒販趙坤
      相以便其自泰國輸入海洛因毒品至臺灣，且被告乙○○並
      持提單至報關行，雖被告丙○○對趙坤相於何時自泰國輸
      出海洛因毒品、輸出毒品數量為何，預計何時抵臺灣港口
      、委託之船運公司為何等資訊，事先均無從知悉，且進口
      報關所需文件資料亦非被告丙○○所提，而被告乙○○亦
      確有至報關行詢問之情形，則被告丙○○縱未親自至報關
      行辦理相關報關程序，或被告乙○○未自行進行上開進口
      程序，均亦無礙於上開犯行之成立。再參以被告乙○○坦
      承每次走私進口，泰國方面即會與其聯絡，叫伊去拿報單
      等語，顯然被告已事先有跟泰國方面謀議，其已參與犯罪
      構成要件行為甚明。至被告乙○○雖辯稱僅幫趙坤相向被
      告丙○○收取販毒之金錢云云，惟被告乙○○既至報關行
      ，且於被告丙○○交付毒品時亦共同前往，其有參與走私
      及販賣第一級毒品之行為甚明確，非僅係販毒後之收款行
      為。又被告乙○○於警詢中亦供稱其在泰國時即主動向趙
      坤相表示願主動與被告丙○○接頭，並替趙坤相在泰國、
      臺灣間充當跑腿，經趙坤相考慮後同意從泰國以貨櫃夾藏
      方式走私毒品來台販售圖利等語（見偵三卷頁42背面），
      被告乙○○確於事前與趙坤相、丙○○有犯意聯絡、行為
      分擔甚為明確。再依卷內被告乙○○之入出境紀錄，被告
      乙○○均係於本件毒品走私進口後入境，足證被告乙○○
      入境目的係作為趙坤相在臺灣之代表，負責交貨及收款，
      並將販毒所得轉換為合法方式帶回或匯回泰國予趙坤相，
      故其確與被告丙○○及趙坤相為共犯。被告乙○○辯稱僅
      係幫趙坤相向丙○○收取販毒之金錢云云，殊不足採。
（十一）按共同正犯之意思聯絡，原不以數人間直接發生者為限，
      即有間接之聯絡者，亦包括在內。而凡以自己犯罪之意思
      而參與犯罪，不論其所參與者，是否犯罪構成要件之行為
      ，皆為刑法第28條所規定之正犯，固不待言，即以幫助他
      人犯罪之意思而參與犯罪，其所參與者，苟係犯罪構成要
      件之行為，亦為共同正犯，必以幫助他人犯罪之意思而參
      與犯罪，其所參與者又為犯罪構成要件以外之行為，始為
      刑法第30條第1 項所規定之從犯。又刑法上所謂販賣行為
      ，係指以營利為目的，有償轉讓，將商品購入或賣出，有
      一於此，犯罪即為完成，故交付商品與收取價金，均屬販
      賣犯罪之構成要件行為，縱以幫助他人營利犯罪之意思，
      而有參與交付買賣標的物、收取貨款之販賣要件行為，自
      應論以共同正犯而非從犯（最高法院77年台上字第2135號
      判例、84年度台上字第5647號判決參照）。另按毒品危害
      防制條例所稱之運輸，係指單純運輸並無他項目的者而言
      ，若以販賣目的而從事於搬運之行為，仍成立販賣之罪（
      最高法院92年台上字第1184號判決可資參考）。從而，以
      販賣之目的，所從事之搬運行為，應認其為販賣犯罪之構
      成要件行為之一部分，即應認其為交付買賣標的物行為之
      一部分。被告乙○○既就如事實欄所載之犯行均有參與，
      難謂僅為幫助犯而已。
（十二）況毒品之非法交易係國際間一致均查禁之犯行，此不論何
      國籍應為一般民眾普遍認知之事實，且刑事法律對之均設
      有重罰，衡諸常情倘非有利可圖，絕無平白甘冒被嚴查重
      罰高度風險之理；從而舉凡其有償交易除足反證其確係另
      基於某種非圖利本意之關係外，通常尚難因無法查悉其販
      入價格作為是否高價賣出之比較諉無營利之意思，阻卻販
      賣犯行之追訴（最高法院84年4月18日84年度第3次刑事庭
      會議決議意旨參照）。而海洛因係違禁品，無固定之市價
      ，價格常因政府查緝毒品之績效及交易雙方之關係而有不
      同，且販賣海洛因係犯重典，並為世界各國均列為處罰及
      積極查緝之犯罪，被告等人自無法諉為不知。又被告丙○
      ○原雖以從事營造工程為業，惟其至泰國之目的顯與被告
      乙○○供述之係為毒品買賣相符，而透過被告乙○○與乙
      ○○姐夫即泰國毒販綽號「阿相」之趙坤相取得聯繫後，
      得知可以從泰國走私毒品販售牟利，且被告丙○○、乙○
      ○第一次走私得逞後僅4塊海洛因販賣所得金額即為277萬
      元，第二次販毒所得更高達3,100 萬元，足見被告丙○○
      有與被告乙○○、趙坤相，共同基於走私運輸及販賣管制
      進口物品暨第一級毒品海洛因並以維生之常業營利意圖，
      至為明確。
（十三）綜上所述，被告丙○○、乙○○2人犯罪事證明確，犯行
      均洵堪認定，皆應予依法論罪科刑。
二、論罪科刑
（一）按行為後法律有變更者，適用行為時之法律；但行為後之
      法律有利於行為人者，適用最有利於行為人之法律，95年
      7月1日施行之新修正刑法第2條第1項定有明文。被告2 人
      行為後，刑法業於94年1月7日修正，同年2月2日公布，自
      95年7月1日施行。其中刑法第55條牽連犯及第56條連續犯
      部分均經刪除，惟比較新舊法之規定，以修正前論以牽連
      犯及連續犯裁判上一罪之規定有利於行為人，故本件有關
      牽連犯、連續犯之規定適用修正前刑法第55條、56條規定
      之行為時法，最有利於被告2人。又被告2人行為後，毒品
      危害防制條例於98年5 月20修正公布，同年月22日施行，
      其中第4條第1項「製造、運輸、販賣第一級毒品者」之法
      定刑，原為死刑或無期徒刑，處無期徒刑者，得併科1,00
      0 萬元以下罰金」，修正提高為「死刑或無期徒刑，處無
      期徒刑者，得併科2,000 萬元以下罰金」，是法定刑部分
      ，雖以行為時法，有利於被告。但同條例第17條第1 項關
      於減輕之規定，亦由「…，供出毒品來源，因而破獲者，
      得減輕其刑。」，修正為「…，供出毒品來源，因而查獲
      其他正犯或共犯者，減輕或免除其刑。」，並增列第2 項
      「犯第四條至第八條之罪於偵查及審判中均自白者，減輕
      其刑。」規定。本案被告2 人於偵查及審理中均自白犯罪
      事實，有法定之必減輕事由，經比較結果，自以裁判時法
      ，最有利於被告，即應適用修正後之毒品危害防制條例相
      關規定。
（二）私運管制物品進口常業罪：按海洛因係行政院依懲治走私
      條例公告管制進口之物品。被告丙○○與趙坤相、乙○○
      約定，由趙坤相從泰國裝櫃出口，被告丙○○在臺灣領貨
      ，被告乙○○負責到臺灣交付所需提貨資料及收款，被告
      丙○○在領取毒品後，將大部分毒品交予趙坤相指定之人
      ，惟有留一小部分供己銷售，並以之維生。上開3 人三次
      私運毒品進口之犯行，係構成修正前懲治走私條例第2 條
      第2 項之私運管制物品進口常業罪。又檢察官認被告走私
      毒品之後，除依照泰國方面指示將毒品交給特定人之外，
      且將走私的部分毒品自己銷售，因而另外觸犯修正前懲治
      走私條例第3條第2項之走私物品常業罪（起訴書疏漏載法
      條，檢察官於辯論時補充），然因修正前懲治走私條例第
      3條之犯罪行為乃是針對同條例第2條私運走私物品之後續
      處分走私物品的行為，若私運走私物品之行為人，進而為
      運送、銷售、藏匿的行為，一如竊盜犯進而處分贓物的行
      為，均屬於不罰的後行為，不另論罪（最高法院86年度台
      覆字第97號判決參照），故被告丙○○、乙○○2 人及未
      經起訴之趙坤相所為應係違反修正前懲治走私條例第2 條
      第2項之私運管制物品進口常業罪。被告2人犯罪後，懲治
      走私條例在95年配合刑法刪除連續犯規定，一併刪除有關
      常業犯規定，以被告2人共3次走私毒品犯行時間相隔數月
      ，每次走私都是在前次走私之第一級毒品賣完後所為，則
      依照95年修正刑法之規定，被告等3 次走私犯行屬於數罪
      ，而被告行為時之法律既將之規定為包括一罪之常業犯，
      應以被告行為時法律有利於被告，故被告2 人所為應構成
      95年修正前懲治走私條例第2條第2項之私運管制物品進口
      為常業罪論處。被告丙○○、乙○○此部分犯行與趙坤相
      之間有犯意聯絡，行為分擔，為共同正犯。又被告2 人均
      係一行為同時觸犯私運管制物品進口常業罪及連續運輸第
      一級毒品罪，為想像競合犯，應依修正前刑法第55條之規
      定從一重之連續運輸第一級毒品罪處斷。
（三）販賣及運輸第一級毒品罪：按海洛因係危害防制條例第2
      條第2項第1款所稱之第一級毒品。被告丙○○、乙○○取
      得毒品後，依趙坤相指示交運物品至各指定處所，所為構
      成毒品危害防制條例第4條第1項之運輸毒品罪。被告2 人
      販賣毒品之行為，亦構成同條例之販賣毒品罪。其所為運
      輸及販賣毒品罪，是與在泰國之趙坤相共組毒品銷售網路
      ，藉此謀生，雖然被告丙○○在臺灣領取毒品後，區分為
      二大部分，一部分交付給趙坤相指定的人，一部分則自行
      銷售，但此僅為被告丙○○、乙○○與趙坤相所共組毒品
      銷售網路之分工以及報酬收取型態，應認為其運輸行為與
      販賣行為間有目的、結果之牽連關係。95年修正施行之刑
      法第55條已刪除牽連犯之規定，惟如前述，比較新舊法結
      果，以修正前從一重處斷之牽連犯規定有利於被告。故被
      告2人所為均應論以情節較重之毒品危害防制條例第4條第
      1項之販賣第一級毒品罪。又被告2人先後多次販賣第一級
      毒品之犯行，時間緊接，所犯復分別為構成要件相同之罪
      名，顯均係出於概括犯意所為，比較新舊法結果，亦應依
      修正前連續犯之規定論以一罪之連續販賣第一級毒品罪，
      惟其本刑部分為死刑及無期徒刑，此部分不得依連續犯規
      定加重外，其餘部分則依連續犯規定加重其刑。被告丙○
      ○、乙○○此部分犯行與趙坤相、龍建良間有犯意聯絡及
      行為分擔，均為共同正犯。
（四）行使偽造私文書罪：被告丙○○係因其不願於走私進口時
      身分輕易曝光，故假冒「彭泉富」名義報關領貨，故多次
      假冒「彭泉富」名義申請進口貨品，趙坤相、乙○○對於
      丙○○係冒「彭泉富」名義，為渠等走私海洛因來台輸入
      之受領對象，並由丙○○冒該名義簽收毒品之偽造文書並
      行使之犯行，乙○○甚且持該受貨人為「彭泉富」之提貨
      單至報關行辦理提貨手續，渠等3 人有犯意聯絡，應為行
      使偽造私文書罪之共同正犯，渠等偽造後持以行使，偽造
      之行為吸收於後階段的行使犯行中。又其先後多次犯行時
      間緊接，所犯復為構成要件相同之罪名，顯係出於概括犯
      意所為，應依修正前連續犯之規定論以一罪，並加重其刑
      。
（五）洗錢防制法第11條第1項之洗錢罪（原為第9條第1項，98
      年6 月10日修正移列條次）：按「洗錢防制法之制定，旨
      在規範特定重大犯罪不法所得之資金或財產，藉由洗錢行
      為，諸如經由各種金融機關或其他交易管道，轉換成為合
      法來源之資金或財產，以切斷資金與當初犯罪行為之關連
      性，俾便於隱匿其犯罪行為或該資金不法來源或本質，以
      逃避追訴、處罰」，最高法院著有94年度台上字第7391號
      判決可資參照。販賣第一級毒品罪，係洗錢防制法所稱之
      重大犯罪，又掩飾或隱匿因自己重大犯罪所得財物或財產
      上利益者，即屬洗錢之行為，此觀洗錢防制法第3條第1項
      第1 款、第2條第1款之規定自明。又該條文所謂「掩飾或
      隱匿」重大犯罪所得或財產上利益，並不以透過多層交易
      活動之方式為限，其他諸如經由各種金融機關或管道，將
      重大犯罪所得轉換成合法來源之資金或財產，冀圖切斷資
      金與當初犯罪行為之關連性，俾便於隱匿其犯罪行為或該
      資金不法來源或本質，用以逃避追訴、處罰者，亦應包含
      在內。被告丙○○、乙○○2 人將販賣第一級毒品所得款
      項分別換成外幣或存入不同之人帳戶內所為，即構成洗錢
      防制法第11條第1項犯罪。至於丙○○於93年4月間某日，
      於台東市○○路你會紅ＫＴＶ店，販售40條海洛因所得款
      項1,600 萬元，交由乙○○，由乙○○於同年5月4日出境
      ，將所取得販毒款項交予趙坤相後部分，既係藏匿共同販
      賣所得之款項，仍應構成洗錢防制法第11條第1 項之洗錢
      罪。被告丙○○、乙○○就此部分之犯行，與趙坤相有犯
      意聯絡及行為分擔，分別均為共同正犯。被告2 人此部分
      之犯行利用不知情之張標材、林鈺珍遂行其犯行，為間接
      正犯。又被告丙○○於調查局中已自白洗錢犯行，其他洗
      錢之犯行則在犯罪未被發覺前即向調查人員自首犯罪，被
      告乙○○亦於偵查中自白上開隱匿自己重大犯罪所得之犯
      行，有其等筆錄附卷可稽，其2 人所為均與洗錢防制法第
      11條第5項（原為第9條第4項，98年6月10日修正移列條項
      ）之要件符合，均應依法減輕其刑。
（六）被告2 人先以行使偽造私文書的方法報關領取貨物以便私
      運管制物品進口，再運輸毒品，最終達到販賣毒品，且將
      所得款項予以隱匿之結果。故被告2 人所為，均係犯毒品
      危害防制條例第4條第1項之運輸及販賣第一級毒品罪、95
      年5 月30日修正前懲治走私條例第2條第2項以私運管制物
      品進口常業罪、洗錢防制法第11條第1項、第2項之洗錢罪
      及刑法第216條、第210條之行使偽造私文書等罪。被告2
      人所犯上開數罪間，應依對被告等較為有利之修正前刑法
      第56條連續犯規定論以一罪，又除所犯私運管制物品進口
      與運輸毒品罪為想像競合犯外，其餘數罪均有方法、目的
      之牽連關係，應依修正前刑法第55條牽連犯之規定，從較
      重之連續販賣第一級毒品罪處斷。本刑死刑及無期徒刑部
      分不得依連續犯規定加重外，其餘部分則依連續犯規定加
      重其刑。
（七）原審審酌被告丙○○、乙○○3 次跨國走私運送毒品進入
      臺灣之數量均極為龐大，交易金錢價格也高達上億元之鉅
      ，販售毒品地區遍及東部之臺東、北部之三重、新莊，西
      部之臺中、彰化等地，幾乎跨越全臺各地，其轉售及出售
      之數量龐大，因被告出售毒品犯行而被吸引繼續施用毒品
      的人口必然不在少數，對於社會秩序以及國民健康造成極
      為嚴重的危害，且被告等人之犯行均係有計畫之詳細籌謀
      ，犯罪情節重大，但鑑於毒品犯罪畢竟需要依靠更多社會
      及政府力量的投入，讓毒品的人口經過適當處遇的方式戒
      除毒癮，重入社會，處以嚴刑峻罰，一時之間固然有效，
      不過以無期徒刑對於剝奪人身自由之重，應已足以達成懲
      警的效果，且毒販在經過長期的監禁之後，原來交易網路
      回復亦困難，被告丙○○於審理中坦承犯行，並一再表示
      深切懊悔，且被告丙○○尚有老病及幼小家屬在監所外等
      待被告改過後重新返回家人懷抱及其犯後大部分坦承犯行
      ，被告乙○○身為華僑，原應為本國與外國人民正常交往
      之橋樑，竟為圖雙方之共利，反利用華僑身分，與在國外
      之毒梟結合，引誘在臺灣地區的居民共同銷售毒品，且依
      被告乙○○於調查站之供述內容，其在整個犯罪網絡中，
      除擔任被告丙○○與趙坤相接觸之橋樑外，主要並會同在
      臺灣之被告丙○○等人確實取得毒品、交付毒品並將販賣
      毒品而獲取的款項匯回在泰國的主要銷售者，實際上居於
      穿針引線的樞紐地位，其行為對於臺灣地區居民的社會秩
      序以及國民健康產生極大的危害及其犯後原坦承犯行其後
      辯稱並無共犯行為之態度等情，本院認為原審就被告丙○
      ○、乙○○2 人皆以量處無期徒刑原無不當。檢察官對被
      告2人原求處無期徒刑，其上訴理由卻指摘被告2人仍飾詞
      狡辯，並未真誠悔悟之意，且此類大宗走私販毒之人只判
      處無期徒刑，不足以彰顯刑罰之公平，若不處以極刑不足
      以平復社會對走私販毒惡害之反感等語，然被告丙○○始
      終坦承所有犯行，被告乙○○亦坦承起訴書所載之事實，
      僅爭辯究為幫助犯或共同正犯及是否符合自首要件，復於
      本院本案審理中坦承所有犯罪，檢察官所執上訴理由，應
      無理由。然查，被告2 人於偵查中及審判時，既經自白犯
      罪，依98年5 月20日修正公布，同年月22日施行之毒品危
      害防制條例第17條第2 項「犯第四條至第八條之罪於偵查
      及審判中均自白者，減輕其刑。」規定，依刑法第2條第1
      項之規定，應適用有利於被告之毒品危害防制條例第17條
      第2 項之規定減輕其刑。原審未及適用，自應由本院撤銷
      原判決改判如主文所示之刑度，併科如主文所示之罰金金
      額，及依對被告等較為有利之行為時即94年2月2日修正前
      刑法第42條第2 項規定，諭知罰金易服勞役之折算標準。
      另被告2 人所犯販賣毒品犯行，危害國民健康甚鉅，依犯
      罪之性質認為有褫奪公權之必要者，茲併予宣告褫奪公權
      10年。
（八）沒收部分：
    1.扣案之海洛因條塊為183塊（實為第2次走私所餘之42條及
      第3次走私被扣之141塊，合計總淨重56公斤403.39公克，
      純度77.19%，純質淨重43公斤537.78公克），均係當場查
      獲之第一級毒品，除其中10公克業經法務部於93年9 月10
      日核准調查局領用供研究之用，已無剩餘，有法務部覆函
      在卷可稽，其餘總淨重56公斤393.39公克部分，應依毒品
      危害防制條例第18條第1 項前段之規定，宣告沒收銷燬之
      ；包裹前開海洛因用之包裝（重7 公斤554.92公克），係
      被告丙○○等所有並供犯販賣毒品罪所用之物，應依同條
      例第19 條第1項規定宣告沒收。
    2.被告丙○○先後於92年12月21日、93年1月21日、93年4月
      17日，於送貨單上偽簽「彭泉富」3 枚，係屬偽造之署押
      ，應依刑法第219條規定諭知沒收。
    3.如附表編號一至六及編號九所示之報關資料、行動電話與
      貨款簽收簿等物品，係被告丙○○、乙○○（其中編號九
      為共犯趙坤相交予乙○○）所有並供販毒聯絡所用或匯款
      販毒所得之物，均應依毒品危害防制條例第19條第1 項規
      定宣告沒收之。至附表編號七、八之物係曹子雲所有，而
      曹子雲並未共犯本件販賣第一級毒品罪，其餘扣押之雜記
      簿等物，亦無證據足資證明係被告等販賣毒品所得之財物
      ，因不予沒收。
    4.至被告丙○○、乙○○共同販毒所得金額，因被告丙○○
      、乙○○2 人係與在泰國之趙坤相共同販賣，而約定由被
      告丙○○從其中出售的毒品中獲取報酬，故計算販毒罪所
      得不得僅計算被告丙○○實際獲利部分，應以毒品出售之
      價格為犯罪所得，故被告第1 次私運準備出售毒品數量為
      44塊第一級毒品海洛因，被告丙○○以每塊80萬元價格出
      售，且先出售40塊毒品，被告丙○○、乙○○與共犯趙坤
      相合計販毒所得應為3,200萬元，惟由其自行販賣之4塊部
      分，原應為320萬元，惟實際僅收得277萬元，故第1 次共
      同販毒所得為3,477 萬元。第2次的毒品數量有372條，每
      條為40萬元，被告丙○○可處理部分為132 條，但僅出售
      90條，而遭查扣42條，且被告丙○○出售之90條因部分用
      於交他人轉售，應收3,600 萬元，惟有未收到之款項，實
      際上僅收3,100萬元，加計共犯趙坤相出售之240條，即9,
      600萬元，故被告丙○○第2次與共犯販毒所得之金額合計
      1 億2,700萬元，與第一次販毒所得3,477萬元，共計販賣
      所得為1億6,177萬元。因犯罪所得之物，係以實際所得者
      為限，苟無所得或尚未取得者，自無從為沒收追繳之諭知
      ，而本件被告丙○○代趙坤相交付之毒品部分，參以被告
      乙○○所收取並交付之款項，及被告乙○○於每次販毒後
      出境之紀錄，足以顯示該款項均應已收取，故計算本件共
      同販賣毒品所得應全部合併計算，即共售得1億6,177萬元
      。至此項金額雖與被告等前後各別供述尚有部分出入，此
      諒係因為被告與共犯利用其他管道匯出款項所致。綜上所
      述，被告2 人販毒所得金額，應依毒品危害防制條例第19
      條第1 項之規定沒收，除已扣案之新台幣1,938萬9,233元
      及美金1萬4,800元部分外，不能沒收部分，應以其等財產
      連帶抵償之。另被告丙○○、乙○○所涉如事實欄所示洗
      錢之金額均係上開販毒所得之財物，雖應依洗錢防制法第
      14條第1 項規定宣告沒收，惟既已依販毒所得宣告沒收，
      不再於主文內另為沒收之諭知，附此敘明。
三、被告丙○○及其辯護人另辯稱：其有供出毒品來源為趙坤相
    、共犯乙○○、曹子雲，應依毒品危害防制條例第17條第1
    項規定減輕其刑或免除其刑。被告乙○○及其辯護人亦辯稱
    ：其供出毒品來源為趙坤相，趙坤相固不及被起訴，但既經
    查明真實姓名，也經法院認定為共同正犯，符合上開條項要
    件，請依法減輕或免除其刑。惟查，
  1.本案在查獲前，臺南縣調查站人員對於被告丙○○、乙○○
    、同案被告龍建良即實施通訊監聽多時，除得知有一批毒品
    將自高雄港走私進口外，並知悉之前走私進口的毒品係藏匿
    在同案被告龍建良前揭住處，被告乙○○與被告丙○○見面
    ，係談論此批毒品之情形，經報請檢察官調取飛機倉單比對
    ，查悉被告等人通訊監察中「小蔣」之男子即為被告乙○○
    ，乃由檢察官簽發拘票拘提丙○○、乙○○、曹子雲、龍建
    良後，復帶同同案被告龍建良前往其前開住處搜索，並扣押
    海洛因磚42條等物，業據證人徐健桐證述明確（原審卷頁19
    6 、197、201、本院上訴卷頁163至166），並有拘票（偵查
    甲卷頁2至9）、通訊監察書、監聽譯文（原審卷頁259至264
    頁）及搜索扣押筆錄（偵查甲卷頁17至19、偵丙卷頁22）在
    卷可按，且本案查獲之海洛因數量極多，已有充分之證據證
    明被告丙○○、乙○○涉犯情節重大，是被告丙○○係在調
    查人員知悉渠等有販毒之犯罪嫌疑及經搜索，扣得毒品海洛
    因後，亦即犯罪已發覺後，始供出其等犯罪之經過，顯與上
    開法文「供出毒品來源，『因而查獲』其他正犯或共犯者」
    之規定未合。復且曹子雲於本案所涉乃洗錢防治法之犯罪，
    業經本院判決有期刑徒2年6月確定（參本院更一審判決），
    曹子雲並無共犯毒品危害防制條例第4條第1項之罪，是被告
    丙○○或其辯護人辯稱：其已供出共犯乙○○或曹子雲，應
    有上開法條項之適用，殊無可取。
  2.次查，修正前毒品危害防制條例第17條第2 項「供出毒品來
    源，因而破獲者，得減輕其刑」，係指被告供出毒品來源之
    有關資料，諸如前手之姓名、年籍、住居所，或其他足資辨
    別之特徵等，使調查或偵查犯罪之公務員因而對之發動調查
    或偵查並破獲者而言。申言之，被告之「供出毒品來源」，
    與調查或偵查犯罪之公務員對之發動調查或偵查並進而破獲
    之間，論理上須具有先後且相當之因果關係，非謂被告一有
    自白、指認毒品來源之人，而破獲在後，即得依上開規定予
    以減刑。雖98年5 月20日修正公布後之條號不變，項次則移
    至第1 項，文字修正為「供出毒品來源，因而查獲其他正犯
    或共犯者，減輕或免除其刑」，將職權裁量減刑與否改為必
    然減刑或免除其刑。然該條項不論修正前或後，均乃基於鼓
    勵具體提供其毒品上游資訊，以利追查，俾杜絕毒品蔓延與
    氾濫之目的，是「破獲」與「查獲」在法律涵攝意義應無不
    同。查被告丙○○、乙○○於調查站詢問時，均稱毒品來源
    為泰國綽號「阿相」之男子，直至本院更二審準備程序訊問
    時，被告乙○○始供稱「綽號『阿相』係我姊夫，他的名字
    係趙坤相」（本院更二審卷頁118 ），然仍無法交代趙坤相
    之真實年籍，且因阿相人在泰國，致偵查機關法務部調查局
    臺南縣調查站無法進一步追查，有該站98年10月8 日調勵緝
    字第9867003300號函文可稽（本院更(六)卷頁67、72），顯不
    符上開法條文減免其刑之要件。
  3.準此，被告2人及辯護人前揭符合減免其刑之辯詞，均無可
    採。
四、撤銷原判決之理由：
（一）被告2 人走私毒品後，將部分毒品供自己銷售之行為，應
      不另論處懲治走私條例第3條第2項銷售私運管制物品進口
      為常業罪（參二、論罪科刑(二)說明），原判決卻論以被告
      2 人上開罪名，容有未洽。
（二）原判決對被告犯罪所得計算錯誤，致未能正確宣告沒收或
      財產抵償之金額；另未對被告乙○○論以行使偽造私文書
      之共犯，亦未於其項下宣告沒收送貨單上偽造署押「彭泉
      富」3 枚，應有違誤。
（三）原判決未及適用98年5 月20日修正公布、22日施行之毒品
      危害防制條例第17條第2項規定，減輕被告2人之刑度，亦
      有瑕疵。
    被告2人上訴請求本院從輕量刑，及檢察官上訴請求處被告2
    人死刑，雖均無理由，然原判決既有上開瑕疵，自應由本院
    將原判決關於丙○○販賣第一級毒品罪及乙○○部分撤銷，
    改判如主文第2、3項所示。
據上論斷，應依刑事訴訟法第369條第1項前段、第364條、第299
條第1項前段，刑法第11條前段、第2條第1項前段、第28條、第2
16條、第210條、第219條、第37條第2項，修正前刑法第42條第2
項、第3項、55條、56條，修正前懲治走私條例第2條第2項，毒
品危害防制條例第4條第1項、第18條第1項前段、第19條第1項，
洗錢防制法第11條第1項、第2項，罰金罰鍰提高標準條例第2條
，現行法規所定貨幣單位折算新臺幣條例第2條，判決如主文。
本案經檢察官甲○○到庭執行職務。
中    華    民    國    98    年    11    月    18    日
                    刑事庭審判長法  官  謝志揚
                                法  官  林慶煙
                                法  官  劉雪惠
以上正本證明與原本無異。
如不服本判決，應於收受送達後10日內向本院提出上訴書狀，其
未敘述理由者，並得於提起上訴狀後10日內向本院補提理由書（
均須按他造當事人之人數附繕本）「切勿逕送上級法院」。
中    華    民    國    98    年    11    月    18    日
                                書記官  李德霞
附錄本判決論罪科刑法條:
修正前懲治走私條例第2條第2項
私運管制物品進品、出口逾公告數額者，處七年以下有期徒刑，
得併科新臺幣三百萬元以下罰金。
以犯前項之罪為常業者，處三年以上十年以下有期徒刑，得併科
新臺幣五百萬元以下罰金。
毒品危害防制條例第4條第1項
製造、運輸、販賣第一級毒品者，處死刑或無期徒刑；處無期徒
刑者，得併科新臺幣 2 千萬元以下罰金。
洗錢防制法第11條第1項、第2項
有第 2 條第 1 款之洗錢行為者，處 5 年以下有期徒刑，得併
科新臺幣 3 百萬元以下罰金。
有第 2 條第 2 款之洗錢行為者，處 7 年以下有期徒刑，得併
科新臺幣 5 百萬元以下罰金。
中華民國刑法第210條
（偽造變造私文書罪）
偽造、變造私文書，足以生損害於公眾或他人者，處 5 年以下
有期徒刑。
中華民國刑法第216條
（行使偽造變造或登載不實之文書罪）
行使第 210 條至第 215 條之文書者，依偽造、變造文書或登載
不實事項或使登載不實事項之規定處斷。
附表
┌───┬───────────┬─────┬─────────────┐
│編號  │ 扣押物品名稱及數量   │  所有人  │  備                  註  │
├───┼───────────┼─────┼─────────────┤
│ 一   │ 報關資料七張         │  丙○○  │                          │
├───┼───────────┼─────┼─────────────┤
│ 二   │ 電話簿一本           │  同  上  │                          │
├───┼───────────┼─────┼─────────────┤
│ 三   │ 行動電話三支         │  同  上  │                          │
├───┼───────────┼─────┼─────────────┤
│ 四   │ 貨款簽收簿一本       │  同  上  │                          │
├───┼───────────┼─────┼─────────────┤
│ 五   │ 買賣外匯交易憑證     │  同  上  │                          │
├───┼───────────┼─────┼─────────────┤
│ 六   │ 行動電話一支         │  乙○○  │                          │
├───┼───────────┼─────┼─────────────┤
│ 七   │ 行動電話一支         │  曹子雲  │門號0000000000  │
├───┼───────────┼─────┼─────────────┤
│ 八   │ 匯款收據一張         │  同  上  │                          │
├───┼───────────┼─────┼─────────────┤
│ 九   │ 銀行客戶資料         │  趙坤相  │由趙坤相交給乙○○用供匯款│
│      │                      │          │販毒所得                  │
└───┴───────────┴─────┴─────────────┘


司法院資訊處製作；財團法人民間司法改革基金會備份。
